臺灣高等法院刑事判決　　　　　　　　100年度上易字第716號
上　訴　人
即　被　告　莊雅桃
選任辯護人　張安琪律師
上列上訴人因傷害案件，不服臺灣臺北地方法院99年度易字第86
2號，中華民國100年2月17日第一審判決（起訴案號：臺灣臺北
地方法院檢察署99年度調偵字第59號），提起上訴，本院判決如
下：
    主  文
上訴駁回。
莊雅桃緩刑貳年。
    事  實
一、莊雅桃、穆素芬為中國大陸同鄉舊識，分別在臺北市中山區
    ○○○路3段176號「成吉思汗餐廳」擔任切菜工、洗碗工，
    莊雅桃於民國98年9月27日上午10時許在上址餐廳之洗碗間
    內拿取飲用水時，與穆素芬起口角爭執，雙方互扯頭髮及上
    衣，莊雅桃竟基於傷害之犯意，拿取洗碗間檯面上餐廳所有
    之方形白鐵鐵盆（下稱方形鐵盆）接續擊打穆素芬之右側腰
    背部與胸部數下，致穆素芬受有右側下胸壁及背挫傷與右胸
    第9肋骨骨折之傷害。
二、案經穆素芬訴由臺北市政府警察局中山分局報請臺灣臺北地
    方法院檢察署檢察官偵查後聲請簡易判決處刑。
    理  由
壹、程序方面：
    按被告以外之人於審判外之言詞或書面陳述，除法律有規定
    者外，不得作為證據；又被告以外之人於審判外之陳述，雖
    不符合同法第159條之1至第159條之4之規定，但經當事人於
    審判程序同意作為證據，法院審酌該言詞陳述或書面陳述作
    成時之情況，認為適當者，亦得為證據。當事人、代理人或
    辯護人於法院調查證據時，知有第159條第1項不得為證據之
    情形，而未於言詞辯論終結前聲明異議者，視為有前項之同
    意，刑事訴訟法第159條第1項及第159條之5分別定有明文。
    本判決下列所引用之證據資料，均經依法踐行調查證據程序
    ，當事人於本院言詞辯論終結前亦未聲明異議，本院審酌證
    據資料製作時之情況，均無違法不當及證明力明顯過低之瑕
    疵，亦查無依法應排除其證據能力之情形，認以之作為證據
    應屬適當，皆有證據能力。
貳、實體方面：
  一訊據上訴人即被告莊雅桃於本院審理時坦承上揭事實不諱，
    核與證人即告訴人穆素芬於警詢時、偵查中及原審理時指證
    之情節相符（見98年度偵字第26364號卷第5至6頁、99年度
    調偵字第59號卷第12頁、原審第151至155頁），並有財團法
    人天主教耕莘醫院永和分院99年5月11日耕永醫字第0990002
    409號函及檢附之病歷貼單、急診病歷、放射診斷科一般報
    告、X光光碟（見原審卷第26至33頁）、同院甲診字第甲000
    0000000號、甲診字第0990716001號甲種診斷證明書（見原
    審卷第112至113頁）、國立臺灣大學醫學院附設醫院98年10
    月26日診斷證明書（見上揭偵卷第26頁）、國立臺灣大學醫
    學院附設醫院99年7月28日校附醫秘字第0990005117號函（
    見原審卷第73頁）、原審勘驗筆錄及勘驗照片4張（見原審
    卷第13-2頁反面、第21至24頁）各在卷可佐。足徵被告上開
    自白與事實相符，堪以採信。證人滕滿芬、朱滿芬於原審審
    理時雖證述未見到被告持方形鐵盆打告訴人云云（見原審卷
    第98頁、第103頁），惟與被告自白不符，不足為有利於被
    告之認定。
  二核被告所為，係犯刑法第277條第1項之普通傷害罪。原審以
    被告罪證明確，適用刑法第277條第1項、第41條第1項前段
    ，刑法施行法第1條之1之規定，並審酌被告無不良素行，本
    件紛爭經過，對告訴人造成之傷害，暨被告智識程度、犯罪
    手段、犯罪時所受之刺激、生活狀況及犯後態度等一切情狀
    ，量處被告拘役50日，併諭知易科罰金之折算標準，原審認
    事用法、量刑均無違誤。又被告前未曾因故意犯罪而受有期
    徒刑之宣告，有本院被告前案紀錄表在卷可按。其因一時疏
    虞，致罹刑章，惡性非重。且於本院審理時坦承犯行，並與
    告訴人成立民事調解，其經此科刑教訓，日後當知所警惕而
    無再犯之虞。本院因認被告所受上開刑之宣告，以暫不執行
    為適當，爰依刑法第74條第1項第1款規定，宣告緩刑2年，
    以啟自新。
據上論斷，應依刑事訴訟法第368條、第74條第1項第1款，判決
如主文。
本案經檢察官王壬貴到庭執行職務。
中    華    民    國   100    年    6     月    23    日
                  刑事第七庭  審判長法  官  陳憲裕
                                    法  官  游紅桃
                                    法  官  楊智勝
以上正本證明與原本無異。
不得上訴。
                                    書記官  林桂玉
中    華    民    國   100    年    6     月    27    日